臺灣高等法院高雄分院刑事判決　　　　　　　　　　九十三年度上訴字第二一號
　　上訴人
　　即被告　甲○○
右上訴人因違反稅捐稽徵法等案件，不服臺灣高雄地方法院八十
九年度訴字第六○一號中華民國九十二年十二月二日第一審判決
（起訴案號：臺灣高雄地方法院檢察署八十八年度偵字第一九五
九八、二六七一七、二九五二九號），提起上訴，本院判決如左
：
      主  文
原判決撤銷。
甲○○連續商業負責人，以明知為不實之事項而填製會計憑證，
累犯，處有期徒刑年；又商業負責人，為納稅義務人，以詐術
逃漏稅捐，累犯，處有期徒刑肆月；又偽造私文書，足以生損害
於公眾及他人，累犯，處有期徒刑參月；偽造之董琦瑛、丙○○
印章各壹個；豫德企業行八十六年度工資表上偽造之董琦瑛印文
肆枚、偽造之丙○○印文肆枚；均沒收。應執行有期徒刑參年肆
月。偽造之董琦瑛、丙○○印章各壹個；豫德企業行八十六年度
工資表上偽造之董琦瑛印文肆枚、偽造之丙○○印文肆枚；均沒
收。
      事  實
一、甲○○前於民國八十三年間因偽造文書案件，經台灣高雄地
    方法院判處有期徒刑五月確定，於八十四年二月二十八日執
    行完畢。又甫於八十七年間因違反稅捐稽徵法案件，經台灣
    高雄地方法院於八十七年七月九日判處有期徒刑六月，於同
    年八月一日確定。仍不知悔悟，其有中度精神病，為精神耗
    弱人。意圖不法利益，，竟另行起意，基於填製不實會計憑
    證統一發票而違反商業會計法之概括犯意，擔任下列虛設行
    號「豫德企業行」、「鼎裕企業社」（起訴書誤載為「鼎商
    企業行」）、「豫誠建材企業行」（下稱豫誠企業行）、「
    全營國際有限公司」（下稱全營公司）之負責人，及擔任虛
    設行號「聚賢企業行」、「書禮企業社」之實際負責人（掛
    名負責人方震弘，業經臺灣高雄地方法院檢察署以八十八年
    度偵字第二六七一七號為不起訴處分確定），且均依商業會
    計法為上開各公司、行號之商業負責人，其明知上開虛設之
    公司、行號均無實際進、銷貨之事實，竟連續虛偽開立不實
    之會計憑證統一發票予應報稅之廠商，同時為避免稅捐機關
    察覺，乃與其他虛設之公司、行號相互對開不實之會計憑證
    統一發票，充作彼此之進項憑證【上開虛設行號「取得」不
    實統一發票部分不成罪，詳後述】，以應付稅捐機關之查核
    ，足生損害於稅捐稽徵機關對於稅捐稽徵之正確性，其方式
    如下：
  (一)於八十六年十月十四日（起訴書誤載為同年月十五日），在
    高雄市○○區○○路七０巷二十二弄二號二樓（起訴書漏載
    「二樓」）虛設豫德企業行，明知並無銷貨或承包工程、收
    取價金等事實，竟自八十六年十月起至八十八年四月，開立
    虛偽不實之會計憑證統一發票交予高發灌裝股份有限公司等
    報稅廠商，充作營業進項憑證，增加其成本（詳細取得發票
    報稅廠商、統一發票字軌號碼、開立日期、開票金額，均如
    附表一之一所示）。復於上開期間，開立不實會計憑證統一
    發票予虛設之鼎裕企業行、豫誠建材企業行、全營公司、高
    亞力實業有限公司（下稱高亞力公司）、大禹砂石行（該行
    負責人鄒陳玉枝嗣緝獲後另行審結）等充作掩飾，避免稅捐
    機關察覺（詳如附表一之二所示）。
  (二)於八十七年八月十五日，在高雄市○○區○○路一０七二號
    虛設鼎裕企業社，明知並無銷貨或承包工程、收取價金等事
    實，竟自八十七年十月起（起訴書誤載為八十七年七月）至
    八十八年四月，開立虛偽不實之會計憑證統一發票交予進利
    營造有限公司等報稅廠商，充作營業進項憑證，增加其成本
    （詳細取得發票報稅廠商、統一發票字軌號碼、開立日期、
    開票金額，均如附表二之一所示）。復於上開期間，開立不
    實會計憑證統一發票予虛設之豫德企業行、豫誠企業行、全
    營公司、高亞力公司、大禹砂石行等充作掩飾，避免稅捐機
    關察覺（詳如附表二之二所示）。
  (三)於八十七年八月二十六日，在高雄市○○區○○路七０巷二
    十二弄二號二樓虛設豫誠企業行，明知並無銷貨、承包工程
    及收取價金等事實，竟自八十七年九月至八十八年四月，開
    立虛偽不實之會計憑證統一發票交予進利營造有限公司等報
    稅廠商，充作營業進項憑證，增加其成本（詳細取得發票報
    稅廠商、統一發票字軌號碼、開立日期、開票金額，均如附
    表三之一所示）。復於上開期間，開立不實會計憑證統一發
    票予虛設之豫德企業行、鼎裕企業行、全營公司、高亞力公
    司、大禹砂石行等充作掩飾，避免稅捐機關察覺（詳如附表
    三之二所示）。
  (四)甲○○自八十七年九月十七日起，擔任變更營業地址為高雄
    市○○區○○路一０七二號之虛設行號全營公司負責人（自
    七十三年十一月一日設立於高雄市苓雅區○○○路三一五號
    五樓之二，原負責人趙嘉興），明知並無銷貨、承攬工程及
    收取價金之事實，竟自八十七年九月起至八十八年四月，開
    立虛偽不實之會計憑證統一發票交予高發灌股份有限公司等
    報稅廠商，充作營業進項憑證，增加其成本（詳細取得發票
    報稅廠商、統一發票字軌號碼、開立日期、開票金額，均如
    附表四之一所示）。復於上開期間，開立不實會計憑證統一
    發票予虛設之豫德企業行、豫誠企業行、鼎裕企業行、高亞
    力公司、大禹砂石行等充作掩飾，避免稅捐機關察覺（詳如
    附表四之二所示）。
  (五)於八十八年四月二十九日，擔任虛設在高雄市新興區○○○
    路四八０號四樓之十二聚賢企業行之實際負責人（掛名負責
    人方震弘業經不起訴處分確定），明知並無銷貨、收取價金
    之事實，竟自八十八年六月起至八十八年七月，開立虛偽不
    實之會計憑證統一發票交予啟用企業股份有限公司等報稅廠
    商，充作營業進項憑證，增加其成本（詳細取得發票報稅廠
    商、統一發票字軌號碼、開立日期、開票金額，均如附表五
    所示）。
  (六)於八十八年六月十七日，擔任在高雄市○鎮區○○路三五五
    號十一樓之十二虛設行號書禮企業社之實際負責人（掛名負
    責人方震弘業經不起訴處分確定），明知並無銷貨、收取價
    金之事實，竟自八十八年七月起至八十八年八月，開立虛偽
    不實之會計憑證統一發票交予啟用企業股份有限公司之報稅
    廠商，充作營業進項憑證，增加其成本（詳細統一發票字軌
    號碼、開立日期、開票金額，均如附表六之一所示），復於
    上開期間，開立不實會計憑證統一發票予虛設之高亞力公司
    、聚賢企業社等充作掩飾，避免稅捐機關察覺（詳如附表六
    之二所示）。
二、甲○○係設於高雄市○○區○○路七十巷二十二弄二號獨資
    商號「豫德企業行」之負責人，為依商業登記法所規定之商
    業負責人，負有據實製作各類所得扣繳暨免扣繳憑單（下稱
    扣繳憑單）及營利事業所得稅結算申報書（下稱營所稅申報
    書）等業務上文書之義務，亦為從事業務之人，詎其明知乙
    琦瑛、丙○○於八十六年九月至十二月間，均未在豫德企業
    行工作及領得薪資，竟意圖為納稅義務人豫德企業行逃漏稅
    捐，並基於偽造並行使私文書、接續行使業務上製作扣繳憑
    單而為豫德企業行逃漏稅捐之犯意，於八十六年十二月底某
    日，在高雄市某處，利用不知情之刻印業者，偽刻乙琦瑛、
    丙○○之印章各一個，其中乙琦瑛之印章竟刻為「董琦瑛」
    並接續蓋用於工資表上，計偽造董琦瑛之印文四枚、丙○○
    之印文四枚於九月至十二月份部分，而偽造該具有請領收據
    性質之工資表私文書，並於其業務上製作之八十六年度扣繳
    憑單、營所稅申報書上，虛偽登載乙琦瑛、丙○○八十六年
    九至十二月薪資所得分別為七四八００、七０四００元之不
    實事項，並利用不知情之會計人員，持前開不實之扣繳憑單
    ，於八十七年四月三十日向財政部高雄市國稅局左營稽徵所
    填寫中華民國八十六年度營利事業所得稅結算申報書，申報
    豫德企業行八十六年度之營利事業所得稅（繳納十三萬九千
    六百零五元），藉虛列薪資成本費用支出之詐術，使稅捐機
    關計算審核稅額時發生錯誤，逃漏應繳納之營利事業所得稅
    ，計乙琦瑛部分逃漏一萬八千七百元，丙○○部分逃漏一萬
    七千六百元，足以生損害於乙琦瑛、丙○○及稅捐稽徵機關
    對於賦稅稽徵之正確性。嗣因乙琦瑛、丙○○接獲扣繳憑單
    提出檢舉，始查知上情。
三、案經財政部高雄市國稅局、高雄市稅捐稽徵處移送台灣高雄
    地方法院檢察署檢察官偵查起訴。
      理  由
一、上訴人即被告雖前於八十七年間因犯稅捐稽徵法第四十三條
    第一項之幫助逃漏稅捐罪，經台灣高雄地方法院於八十七年
    七月九日以八十七年易字第六二號判處有期徒刑六月，於同
    年八月一日確定，惟本件起訴事實除豫正企業行及高亞力公
    司部分為前案判決既判力所及（詳後述）外，其餘事實欄(二)
    、(三)、(五)、(六)所示鼎裕企業社、豫誠建材行、聚賢企業行、
    書禮企業社之設立日期均在前案確定判決後；事實欄(四)所示
    全營公司變更負責人為被告之日期，亦在前案判決確定之後
    ，均有其等設立異動登記資料在卷可稽，而事實欄(一)被告擔
    任豫德企業行負責人，虛開發票犯罪時間，亦在前案犯行經
    查獲後，足徵被告係另行起意而為之，參以前案被告尚非虛
    設行號之負責人，而本件被告已自任公司、獨資行號負責人
    而犯之，犯罪手法、態樣不同，益證上開部分與前案並無連
    續犯之裁判上一罪關係，本院自得審理，合先敘明。
二、訊據上訴人即被告甲○○矢口否認有何上開事實欄一、二之
    犯行，辯稱：我只是掛名負責人，並沒有從事公司內部的作
    業。是「陳興傳」、「朱志憲」拿一千元叫我掛名當公司名
    義負責人的，我只是人頭，不瞭解實際營業情形，也沒有賣
    發票及虛列乙琦瑛、丙○○人頭薪資報稅、逃漏稅捐等事，
    本案我均不知道云云。
三、惟查：
  (一)右揭被告確係豫德企業行、鼎裕企業社、豫誠建材行、全營
    公司之負責人，且係聚賢企業行、書禮企業行之實際負責人
    等情，已據被告甲○○於偵查、原審法院調查及審理時迭次
    供承在卷（八八偵二六七一七卷二七至二九頁、原審法院卷
    (一)七六、八七頁），核與證人即聚賢企業行、書禮企業行掛
    名負責人方震弘於偵查及原審法院調查時證述情節相符（八
    八偵二六七一七卷二七至二九頁、原審法院卷(二)八一至八三
    頁），而上開豫德企業行、鼎裕企業社、豫誠建材行、全營
    公司、聚賢企業行、書禮企業行均係虛設之行號，並無銷貨
    及承包工程事實，竟開立不實之統一發票予其他報稅廠商，
    經稅捐機關列為專案查緝之對象等情，有營業人設立異動資
    料六紙、如附表所示各該統一發票暨統一發票查核清單、統
    一發票銷售明細表、各報稅廠商負責人之談話筆錄、承諾書
    及處分書等在卷可稽（均見外放證物袋），且經原審法院傳
    訊證人即柏冠實業公司負責人許金祥、新佶公司負責人馬聰
    進、韋超營造有限公司負責人陳芳綺、龍鳳負責人張如海，
    其等均證稱：不認識被告甲○○、直接交易對象並非被告之
    公司行號等語（原審法院卷(一)三五、八七、九九、一二一頁
    ）；證人即上開報稅廠商之下游承包商陳炳杉、蔡信誠證稱
    ：發票係向被告甲○○購買等語（原審法院卷(一)八七、九九
    頁），又被告始終無法提出與各報稅廠商有何實際交易之帳
    冊等相關資料，參以證人方震弘亦於原審法院訊問時證稱：
    我掛名公司負責人的那幾天，公司看起來沒有實際在營業等
    語明確（原審法院卷(二)八一至八三頁），足徵上開公司、行
    號均無實際進、銷貨之營業事實。至證人即福良砂石股份有
    限公司之實際負責人簡景熹、謝秀霞雖證稱：確有向被告之
    豫德企業行進貨云云，惟豫德企業行之營業項目為木材汽車
    零件買賣業，證人簡景熹、謝秀霞取得之統一發票卻係高級
    柴油等油料項目，足徵證人所言係事後迴護之詞，顯難認被
    告之上開公司、行號有銷售各該貨品之事實。
  (二)再前開豫德企業行、鼎裕企業社、豫誠建材行、全營公司、
    聚賢企業行、書禮企業行，均無實際進、銷貨之事實，其設
    立之目的純係虛開發票販賣予他人作為進項憑證，而謀取本
    身之利益，然為達此一目的，並避免因大量開立不實統一發
    票予他人，當月交易往來即出現異常而遭稅捐機關追查，須
    以相互交錯之方式，向其他虛設之公司行號取得進項發票掩
    飾，以資平衡，因此虛開發票予其他報稅廠商，及取得其他
    虛設行號所虛開之發票，乃此類公司行號存在之兩面手法。
    又觀之卷附統一發票（外放證物袋）所示，被告虛設之豫德
    企業行、鼎裕企業社、豫誠建材行、全營公司、聚賢企業行
    、書禮企業行，及其他虛設之公司行號高亞力公司、大禹砂
    石行間，均確有如上說明之彼此間交錯虛開發票情形無訛（
    詳如附表一之二、二之二、三之二、四之二、六之二所示）
    ，足徵被告確有虛設上開公司、行號並開立不實之統一發票
    之犯行無訛。
  (三)上開被告虛報乙琦瑛、丙○○薪資，為納稅義務人豫德企業
    行逃漏營業所得稅之事實，業據證人乙琦瑛、丙○○於偵查
    及原審法院調查時到庭陳述明確（八八偵二九五二九卷十八
    頁、八八偵一九五九八卷二八至二九頁、原審法院卷(一)三五
    、一五四頁），並有乙琦瑛、丙○○之檢舉書、乙琦瑛服務
    證明書及勞工保險卡、八十六年度各類所得扣繳暨免扣繳憑
    單、被告偽造之「董琦瑛」、丙○○工資表、八十六年度營
    利事業所得稅結算申報書等、財政部高雄市國稅局營利事業
    所得稅核定通知書（八八偵二九五二九卷第三頁、八八偵一
    九五九八卷偵卷第三、十二、二十一頁、原審法院卷(一)五九
    頁）附卷可資佐證。
  (四)被告於雖辯稱：我因缺錢，才答應掛名做公司負責人，實際
    上沒有處理公司業務，是「陳興傳」、「朱志憲」叫我掛名
    的，我不知道公司如何報稅及開發票云云，然被告不惟於歷
    次偵查訊問時均自承係如事實欄所示六家公司之負責人，有
    開立如附表所示之統一發票、刻印製作薪資表等情不諱（八
    八偵二六七一七卷二七至二九、偵二九五二九卷三十、三四
    頁、偵一九五九八卷第二五、二八至二九），且於原審法院
    調查中亦供稱確為上開公司行號之負責人無訛（原審法院卷
    (一)七六、八七頁），並經證人方震弘於原審法院調查時到庭
    證稱：是被告甲○○叫我幫他公司登記執照，他說他辦不下
    來，原本他說借我的名辦一個月就好，但他後來沒有停掉，
    當時是他一個人來找我接洽，我不認識陳興傳等語明確（原
    審法院卷(二)八一至八三頁），核與被告於偵查中自承：聚賢
    企業行是由我申請設立，但是稅捐處不准，所以我才請託方
    震弘掛名負責人，實際由我經營等情相符（八八偵二六七一
    七卷二七至二九頁）。又觀之被告對本件起訴事實之答辯及
    「陳興傳」介入本件程度究如何，其初供稱：我是實際負責
    人，公司有實際經營，我不是賣發票，確實有交易才開發票
    ，相關帳冊我要回去整理才知道；當時工程是包給陳興傳，
    陳興傳是工頭，我交薪水給他，由他轉交給工人，工人的薪
    資都是陳興傳報給我的，我沒有要逃漏稅云云（上開偵卷參
    照），復改口：我是掛名負責人，實際上公司我借給陳興傳
    ，他答應給我一個月三萬元，我在公司做油漆、掃地等工作
    云云（原審法院卷(一)三一九頁），嗣再稱：是朱志憲騙我去
    稅捐處簽名，簽一次一千元，陳興傳也是他們一夥的，我是
    人頭，被他們利用云云（原審法院卷(二)二九五頁），前後供
    述矛盾不一，顯難採信。再被告辯稱：當時陳興傳來找我，
    朱順來有看到云云，惟經原審法院傳訊證人朱順來到庭證稱
    ：陳興傳與被告是同學，但我不知道陳興傳與被告有一起開
    公司，有看過陳興傳去被告家，但談何事我不清楚等語（原
    審法院卷(二)六七至六九頁），證人朱順來既未見聞陳興傳曾
    要求被告充當公司掛名負責人一事，自難據其證詞為被告有
    利之認定；又證人陳興傳經原審法院傳拘無著，且依證人乙
    斐婧即陳興傳之妻於原審法院訊問時證稱：沒聽我先生陳興
    傳說過認識甲○○，據我所知八十六年以前陳興傳與他哥哥
    從事怪手行業等語（原審法院卷(二)第一０五至一０七頁），
    參以被告於本件前後長達四年之偵、審程序，屢次庭期均未
    能偕同證人陳興傳、朱志憲到庭，是其前開所辯，應係事後
    避就卸責之詞，難以採信。
  (五)至被告提出卷附國軍高雄總醫院附設民眾診療服務處之診斷
    證明書，用以證明其有精神分裂症一情，惟被告自偵訊起迄
    本案繫屬本院止對於上開精神疾患均隻字未提，且經原審法
    院依職權調取被告於高雄醫學院附設中和紀念醫院精神科、
    高雄市立凱旋醫院、國軍高雄總醫院之就診紀錄核閱結果，
    其就診期間分別為八十四年四月十一至十二月二十六日、八
    十二年十二月十三日至八十五年十一月二十六日、八十九年
    五月二十九至同年九月四日，與本件被告虛設公司行號暨虛
    開發票之時間，均於八十六年十月起至八十八年十月之期間
    ，顯無關連；又經原審法院送請財團法人長庚紀念醫院高雄
    分院鑑定被告行為時精神狀態之結果，雖認被告自二十九歲
    精神分裂症以來，社交與工作能力因疾病之影響，明顯退步
    ，不可能為經營數千萬營收往來多家公司之行為，而推斷其
    於本件案發之八十五年至八十八年為精神耗弱狀態，固有精
    神鑑定報告書一份在卷可按，惟本件被告虛設上開公司、行
    號，均無實際進、銷貨之營業行為，純係販賣發票予他人，
    業如前述，故未涉及複雜之經營行為，且被告之定向感、記
    憶力、抽象思考能力、計算能力均正常，被告亦自承知道簽
    名行為係設立公司等情，均據上開鑑定報告記載明確（原審
    法院卷(二)一二二頁），參以證人朱順來於原審法院證稱：被
    告之前曾與其弟經營公司，並有經營釣魚池等語，及證人方
    震弘明確證稱被告確係上開公司行號之負責人等情，均如前
    述，顯見依被告之精神狀態及身體情況，並無不能勝任虛設
    公司、行號負責人之情形，是其上開所辯，均難諉卸其責（
    但被告於本件案發之八十五年至八十八年係處於精神耗弱狀
    態，應無可疑）。再證人即凱旋醫院精神科醫師何志培、證
    人即前高雄醫學院附設中和紀念醫院醫師乙文培於原審法院
    之證詞，除排除被告可為實際經營之競爭商業行為外，尚且
    肯定被告可擔任非主管類、單純之輕便工作等，亦僅可證明
    被告係精神耗弱而已，並未心神喪失。
  (六)綜上，本件事證已臻明確，被告所辯顯係卸責之詞，不足採
    信；前開犯行，均堪認定。
四、(一)按統一發票為商業會計法所規定之原始憑證，為商業會計
    憑證；又商業會計法第七十一條第一款以明知為不實之事項
    ，而填製會計憑證罪，原即含有業務上登載不實之本質，是
    犯商業會計法第七十一條第一款之罪，與刑法第二百十五條
    之業務登載不實文書罪間，皆規範處罰同一登載不實之行為
    ，係屬法規競合之關係，應優先適用特別規定之商業會計法
    第七十一條第一款處斷，不再論以刑法第二百十五條之罪（
    最高法院八十七年台上字一一、九十年台上字二四四六號判
    決意旨參照）。再按虛設行號本身原無進銷貨事實，而營業
    稅之課徵係針對營業行為，虛設行號實際上既無營業行為，
    亦無營利事業所得可言，自不能課徵營業稅，因此虛設行號
    本身取得發票沖帳之行為，並無逃漏稅捐之情形，而開立統
    一發票予其他虛設行號沖帳，因其他虛設行號並無課稅問題
    ，故不能論以違反商業會計法之罪。（見最高法院九十二年
    度台上字第二二八六號維持臺灣高等法院台中分院九十一年
    度重上更三第二一０號判決見解）。是核被告甲○○上開事
    實一部份，為各該公司、行號之負責人，且依商業會計法均
    為商業負責人，其此部分所為係犯商業會計法第七十一條第
    一款之以明知不實之事項，而填製會計憑證罪。而犯罪是否
    業已起訴，應以起訴書之犯罪事實欄所記載者為準，不受檢
    察官援引起訴法條之拘束，本件起訴事實已載明被告上開商
    業負責人登載不實統一發票之犯行，商業會計法復為刑法業
    務登載不實罪之特別規定，即不應另論以刑法之業務登載罪
    ，業如前述，公訴人誤認被告應成立刑法第二百十六條、第
    二百十五條行使業務上登載不實文書罪嫌云云，尚有誤會；
    此部份公訴人起訴所引應適用之法條，爰予變更。又公訴人
    認被告如事實欄所示擔任「豫德企業行」、「鼎裕企業社」
    、「豫誠企業行」、「全營公司」、「聚賢企業行」、「書
    禮企業社」等負責人，「取得」其他虛設行號開立之不實統
    一發票部分，亦涉犯稅捐稽徵法第四十三條第一項之幫助他
    人逃漏稅捐罪嫌云云，惟按虛設行號本身原無進、銷貨之營
    業事實，自無營業稅之問題，因此虛設行號本身取得發票沖
    帳之行為，並無逃漏稅捐之情形，已如前述，且據高雄市稅
    捐稽徵處刑事案件移送書記載明確（詳見八十八年度偵字第
    二六七一七號卷移送書第三頁正面倒數第四行），是公訴人
    此部分所認，亦有未洽，均應予更正敘明。被告多次明知不
    實事項而填製統一發票會計憑證，時間緊接，所犯又係構成
    要件相同之罪，顯均係基於概括之犯意反覆為之，為連續犯
    ，均應論以一罪。又其連續幫助他人逃漏稅捐及連續以明知
    不實事項填載會計憑證罪間，有方法、結果之牽連關係，為
    牽連犯，應從一重論以連續以明知不實事項填製會計憑證罪
    。
  (二)按所得扣繳暨免扣繳憑單，係證明全年度支付員工薪資及代
    為扣繳綜合所得稅之情形，為徵、繳雙方課徵與申報綜合所
    得稅之依據，其既非造具記帳憑證所根據之憑證，亦非證明
    處理會計事項人員之責任而為記帳所根據之憑證，自難認屬
    商業會計法第十五條第一款所規定之商業會計憑證（最高法
    院九十一年度台上字第一八二八號判決意旨參照）。是核被
    告為商業負責人，虛列丙○○、乙琦瑛請領不實薪資，並偽
    刻丙○○、「董」琦瑛二人之印章、印文而偽造工資表私文
    書後，憑該工資表據以製作前揭扣繳憑單，持以於八十七年
    四月三十日向財政部高雄市國稅局左營稽徵所填寫中華民國
    八十六年度營利事業所得稅結算申報書，申報豫德企業行八
    十六年度之營利事業所得稅（帳面上確有營業收入，計算結
    果共繳納十三萬九千六百零五元），藉虛列薪資成本費用支
    出之詐術，使稅捐機關計算審核稅額時發生錯誤，藉以逃漏
    稅捐，足以生損害於財政部高雄市國稅局核課及丙○○、乙
    琦瑛之所為，係犯刑法第二百十六條、第二百十五條之行使
    業務上登載不實文書罪（扣繳憑單）、同法第二百十條之偽
    造私文書罪（工資表部分，其以一行為同時觸犯二罪名，應
    依想像競合犯之規定從其一重處斷」及稅捐稽徵法第四十一
    條、第四十七條第三款之商業負責人，為納稅義務人以詐術
    逃漏稅捐罪。又獨資營利事業組織依所得稅法既仍需繳交營
    利事業所得稅，為稅捐稽徵法之納稅義務人，則其逃漏稅捐
    時，犯罪主體自應為該獨資營利事業組織（參照最高法院八
    十九年度台上字第七二四一號判決意旨、臺灣高等法院暨所
    屬法院九十年法律座談會彙編結論意見）；公訴人疏未慮及
    上情，而認被告係納稅義務人而犯稅捐稽徵法第四十一條罪
    嫌云云，容有未洽，爰予更正敘明。被告利用不知情印業者
    及會計人員為上開犯行，係間接正犯。被告偽造印章、印文
    而蓋用乃偽造私文書之階段行為；又其業務上登載不實文書
    後持以行使，業務上登載不實之低度行為，應為行使之高度
    行為所吸收，均不另論罪。其上開所犯偽造私文書罪與行使
    業務上登載不實文書罪間有方法、結果之牽連關係，應從較
    重之偽造私文書罪處斷。而稅捐稽徵法第四十七條所規定，
    本法關於納稅義務人、扣繳義務人及代徵人應處徒刑之規定
    ，於該條第一款至第四款所列商業負責人等人適用之，亦即
    該條第一款至第四款所列之人應受處罰，係基於刑事政策之
    考慮，自同法第四十一條於其應處徒刑範圍內，轉嫁而來，
    其既非逃漏稅捐之納稅義務人，自不屬於商業負責人本身之
    犯罪行為，而屬「代罰」性質，既為「代罰」之性質，若行
    為人同時觸犯稅捐稽徵法第四十七條第一至四款、第四十一
    條之罪及其他犯罪，本無方法結果之牽連關係可言，乃二罪
    併罰，無牽連犯之適用（參照最高法院八十七年台上字第一
    九七四判決可資參照），故被告前開所犯商業負責人為納稅
    義務人以詐術逃漏稅捐罪與偽造私文書罪，應分論併罰。
  (三)被告前於八十三年間因偽造文書案件，經原審法院判處有期
    徒刑五月確定，於八十四年二月二十八日執行完畢等情，有
    臺灣高等法院被告全國前案紀錄表在卷可稽，其於前案執行
    完畢後五年內，再犯本件有期徒刑以上之罪，為累犯，應依
    刑法第四十七條之規定，加重其刑；又被告於本件行為時之
    八十五年至八十八年係處於精神耗弱狀態，此有財團法人長
    庚紀念醫院高雄分院精神狀態鑑定報告書一份在卷可按，為
    精神耗弱人，應就本案各罪均依刑法第十九條第二項之規定
    減輕其刑；被告所犯各罪有加重、減輕情形，應予先加重後
    減輕之。
五、原審據以論罪科刑，固非無見。惟查：(一)被告於本件行為時
    之八十五年至八十八年係處於精神耗弱狀態，此有財團法人
    長庚紀念醫院高雄分院精神狀態鑑定報告書一份在卷可按，
    應依刑法第十九條第二項之規定減輕其刑，原判決漏未減輕
    。(二)原判決於據上論結欄漏未引用刑法第四十七條之規定。
    (三)就涉嫌對開、虛開不實統一發票部分，被告係犯商業會計
    法第七十一條第一款之罪，公訴人誤為係犯刑法第二百十六
    條、第二百十五條之罪，自應依刑事訴訟法第三百條之規定
    ，變更檢察官起訴所引應適用之法條，原判決就此部分漏未
    變更。(四)被告係於八十七年四月三十日向財政部高雄市國稅
    局左營稽徵所填寫中華民國八十六年度營利事業所得稅結算
    申報書，申報豫德企業行八十六年度之營利事業所得稅（繳
    納十三萬九千六百零五元），藉虛列薪資成本費用支出之詐
    術，使稅捐機關計算審核稅額時發生錯誤，逃漏應繳納之營
    利事業所得稅，計乙琦瑛部分逃漏一萬八千七百元，丙○○
    部分逃漏一萬七千六百元，原判決就被告係於何時申報、向
    何地申報、逃漏稅捐之數額多寡等事實，均漏未記載。(五)被
    告偽造工資表後，係依工資表之記載製作扣繳憑單，於申報
    營利事業所得稅時並未提出工資表，此為一般之常情，即就
    偽造私文書部分，並無行使之問題，原判決誤係行使偽造私
    文書。(六)偽造之董琦瑛、丙○○印章各壹個、豫德企業行八
    十六年度工資表上偽造之董琦瑛印文肆枚、偽造之丙○○印
    文肆枚均應依刑法第二百十九條之規定宣告沒收，原判決漏
    未宣告沒收。均有未洽。被告上訴意旨，以原審量刑過重，
    並否認有偽報乙琦瑛、丙○○工資並逃漏稅捐之行為，指摘
    原判決不當，雖無理由，但原判決既有上開可議之處，自仍
    應由本院將原判決撤銷改判。爰審酌被告素行不佳，甫於八
    十七年間因違反稅捐稽徵法案件，經原審法院於八十七年七
    月九日判處有期徒刑六月，於同年八月一日確定等情，有前
    揭刑案紀錄在卷可按，竟不知省悔，本次短時間內虛設多家
    公司、行號，開立不實統一發票幫助逃漏稅捐，破壞稅捐機
    關對於稅賦之管理及納稅之公平性，逃漏稅捐之金額不少，
    及犯後拒未坦承犯行等一切情狀，就被告所犯上開三罪，各
    量處如主文第二項所示之刑，並定其應執行之刑。偽造之董
    琦瑛、丙○○印章各壹個、豫德企業行八十六年度工資表上
    偽造之董琦瑛印文肆枚、偽造之丙○○印文肆枚；均應依刑
    法第二百十九條之規定宣告沒收。至扣案如附表所示被告填
    載不實之統一發票及卷附被告製作不實之營所稅申報書、扣
    繳憑單，分別經報稅廠商、被告呈交財政部高雄市國稅局申
    報稅捐，均非被告所有，爰不併予宣告沒收，附此敘明。
六、公訴人另以被告任負責人之虛設行號「聚賢企業行」明知並
    無刊登廣告之事實，竟偽造「福報社」廣告費收據五張（金
    額0000000元）充作進項憑證，逃漏營業稅，涉有行
    使偽造私文書及逃漏稅捐等罪嫌。惟按犯罪事實應依證據認
    定之，無證據不得認定其犯罪事實，刑事訴訟法第一百五十
    四條第二項定有明文。又虛設行號本身原無進銷貨事實，而
    營業稅之課徵係針對營業行為，虛設行號實際上既無營業行
    為，亦無營利事業所得可言，自不能課徵營業稅，因此虛設
    行號本身「取得」其他公司、行號所開立之發票、收據等沖
    帳行為，並無逃漏稅捐可言，均如前述，是虛設行號「聚賢
    企業行」縱有自取得「福報社」取得收據充作進項憑證之行
    為，亦無逃漏營業稅問題；再訊之被告堅決否認有偽造廣告
    費收據之犯行，而遍查全部卷證資料，除該「福報社」廣告
    收據五紙附卷外，並無任何積極事證足資證明上開廣告收據
    係被告所偽造，故充其量僅能證明被告自該「福報社」取得
    不實收據，無法僅憑卷附收據五紙即遽入被告於偽造文書罪
    。另公訴人起訴，另認被告涉嫌對開，以虛開取得不實之統
    一發票部分，係犯稅捐稽徵法第四十三條第一項之幫助他人
    逃漏稅捐罪嫌部分，因取得統一發票之商業是否有盈餘，並
    無確切之證據可資證明，而虛設行號之公司則無逃漏稅捐之
    問題，已如前述，公訴人復未舉證證明取得統一發票之商業
    有逃漏稅捐之情形，被告此部分亦無幫助逃漏稅捐之可言。
    另被告所開立之統一發票均有繳納營業稅，亦無逃漏營業稅
    之可言。此外，本院復查無其他積極證據足資證明被告有何
    公訴人所指此二部分犯行，本應為其無罪之諭知，然公訴人
    既認此二部分與前開論罪科刑部分有連續犯之裁判上一罪關
    係，爰不另為無罪之諭知，附此敘明。
七、不另為免訴諭知部分：
  (一)公訴意旨另以：被告亦為「豫正企業行」、「高亞力實業有
    限公司」之負責人，明知並無進貨及支付價金之事實，竟於
    八十五年四月至八十六年八月、八十五年十月至八十八年六
    月，有虛開、對開不實之發票予其他報稅廠商或虛設行號作
    為進項憑證扣抵營業稅，及自虛設之「世冀企業社」取得不
    實發票等情，亦涉犯稅捐稽徵法第四十三條之幫助他人逃漏
    營業稅罪嫌云云。
  (二)按案件曾經判決確定者，應為免訴之判決，此項原則關於實
    質上一罪或裁判上一罪，均有其適用。連續犯係裁判上一罪
    ，其一部分犯罪事實曾經判決確定者，其效力當然及於全部
    ，故檢察官復將其他部分重行起訴，亦應諭知免訴之判決（
    最高法院四十九年台非字第二Ｏ號判例參照）。
  (三)經查：本件被告前被訴與虛設行號之「世冀企業社」負責人
    蕭世俊基於共同之概括犯意聯絡，連續自八十五年七月起至
    八十六年一、二月止，明知並無交易行為，由甲○○持該虛
    設行號「世冀企業社」所開立之發票予高興企業社、申動工
    程有限公司、鉅合工程有限公司、彥武企業有限公司等，虛
    列交易額，幫助他人逃漏營利事業所得稅等，所涉違反稅捐
    稽徵法第四十三條第一項之犯行，業經本院於八十七年七月
    九日，以八十七年易字第六二號判處有期徒刑六月，於同年
    八月一日確定在案，有該刑事判決一份在卷可稽。又本件被
    告擔任負責人之「豫正企業行」係在八十五年四月五日設立
    ，虛開發票之時間自八十五年四月起至八十八年六月查獲止
    ；「高亞力實業有限公司」係於八十五年九月二十六日設立
    ，虛開發票時間自八十五年十月起至八十八年六月查獲止，
    有部分取得虛開發票之對象亦為前案虛設行號之「世冀企業
    社」取得，有營業人設立異動登記資料二紙在卷可按，且據
    起訴書之起訴事實欄記載明確，顯與前案之時間緊接，犯罪
    手法、情節亦均相同，顯見被告係基於概括之犯意而為之，
    自屬連續犯，為裁判上一罪，依審判不可分原則，該案判決
    之效力，應及於全部犯罪事實，揆諸前揭說明，自應諭知免
    訴之判決。
八、移送併辦意旨略以（九十三年度偵字第四七三○號即八九偵
    字第一四三六五號、九十三年度偵字第四七一八號即九十年
    度偵字第四０五八號）：八十七年間被告均明知田泰康未在
    「高亞力公司」、偕力仁未在「豫德企業行」工作及支薪，
    竟予申報薪資而逃漏稅捐云云。惟按獨資營利事業組織依所
    得稅法既仍需繳交營利事業所得稅，為稅捐稽徵法之納稅義
    務人，則其逃漏稅捐時，犯罪主體自應為該獨資營利事業組
    織（參照最高法院八十九年度台上字第七二四一號判決意旨
    、臺灣高等法院暨所屬法院九十年法律座談會彙編結論意見
    ）；又公司為法人，公司負責人為自然人，二者在法律上並
    非同一人格主體，公司負責人為公司之代表，其為公司所為
    行為，應由公司負責。故公司負責人為公司以詐術或不正當
    方法逃漏稅捐，因納稅義務人為公司，其所觸犯稅捐稽徵法
    第四十一條之犯罪或受罰主體，仍為公司，而非公司負責人
    ，僅因公司於事實上無從擔負自由刑之責任，基於刑事政策
    上之考量，同法第四十七條第一款將納稅義務人之公司應處
    徒刑之規定轉嫁於公司負責人，是公司負責人依該條款而適
    用徒刑之處罰，乃屬代罰之性質，並非因其本身之犯罪而負
    行為責任。而刑法上所謂牽連犯，必須同一人犯一罪而其方
    法或結果行為另犯他罪名，始克相當，亦即必須同一犯罪主
    體之二個以上犯罪行為間，具有目的與方法、或目的與結果
    之關係，始得從一重處罰。公司負責人為納稅義務人之公司
    以詐術或不正當方法逃漏稅捐，既非稅捐稽徵法第四十一條
    之犯罪或受罰主體，僅依同法第四十七條第一款之規定，代
    替公司受徒刑之處罰，自與其本身為犯罪主體所犯其他罪名
    間，不具牽連犯關係（最高法院八十九年度台非字第六五號
    判決意旨參照）。是上開逃漏稅捐之納稅義務人既分別為「
    高亞力公司」或「豫德企業行」等獨資營利事業組織，犯罪
    主體即應為該等公司、獨資行號，自無所謂逃漏稅捐之概括
    犯意可言，參照前開說明，被告身為負責人所受之處罰乃「
    代罰」性質，不屬於公司負責人或商業負責人本身之犯罪行
    為，與其前開經論罪科刑部分，應併合處罰，無裁判上一罪
    關係，為起訴效力所不及，本院無從併予審理，應退由檢察
    官另行處理，附此說明。
據上論結，應依刑事訴訟法第三百六十九條第一項前段、第三百
六十四條、第二百九十九條第一項前段、第三百條，稅捐稽徵法
第四十七條第三款、第四十一條，商業會計法第七十一條第一款
，刑法第十一條前段、第五十六條、第二百十六條、第二百十五
條、第二百十條、第二百十九條、第五十五條、第十九條第二項
、第四十七條、第五十一條第五款，罰金罰鍰提高標準條例第一
條前段，判決如主文。
本案經檢察官周章欽到庭執行職務
中    華    民    國  九十三  年   五    月   六   日
                        臺灣高法院高雄分院刑事第九庭
                            審判長法官  張明松
                                  法官  郭玫利
                                  法官  任森銓
右正本證明與原本無異。
如不服本判決應於收受本判決後十日內向本院提出上訴書狀，其
未述上訴理由者，並得於提起上訴後十日內向本院補提理由書
狀（均須按他造當事人之人數附繕本)「 切勿逕送上級法院」。
                                      書記官  蘇恒仁
中    華    民    國  九十三  年   五    月   六   日
附表一之一：豫德企業行開立不實發票幫助逃漏營利事業所得稅部分
┌──────┬───┬──┬──────┬─────┬────┐
│開立發票對象│日期  │張數│發票字軌號碼│發票金額  │        │
│            │      │    │            │（元）    │        │
├──────┼───┼──┼──────┼─────┼────┤
│高發灌裝股份│86.10 │11  │KG00000000  │25000     │        │
│有限公司    │86.12 │    │LC00000000  │30000     │        │
│            │86.12 │    │LC00000000  │20000     │        │
│            │87.2  │    │MB00000000  │30000     │        │
│            │87.4  │    │ND00000000  │20000     │        │
│            │87.9  │    │PK00000000  │20000     │        │
│            │87.12 │    │SM00000000  │20026     │        │
│            │88.1  │    │TM00000000  │20016     │        │
│            │88.2  │    │TM00000000  │20000     │        │
│            │88.3  │    │UK00000000  │20000     │        │
│            │88.3  │    │UK00000000  │20000     │        │
├──────┼───┼──┼──────┼─────┼────┤
│台合通運股份│88.3  │1   │UK00000000  │551109    │        │
│有限公司    │      │    │            │          │        │
├──────┼───┼──┼──────┼─────┼────┤
│台宜實業股份│86.10 │11  │KG00000000  │70000     │        │
│有限公司    │86.12 │    │LC00000000  │60000     │        │
│            │86.12 │    │LC00000000  │65000     │        │
│            │87.2  │    │MB00000000  │70000     │        │
│            │87.4  │    │ND00000000  │75000     │        │
│            │87.9  │    │RK00000000  │60000     │        │
│            │87.12 │    │SM00000000  │65018     │        │
│            │88.1  │    │TM00000000  │60000     │        │
│            │88.2  │    │TM00000000  │60000     │        │
│            │88.3  │    │UK00000000  │60000     │        │
│            │88.3  │    │UK00000000  │70000     │        │
├──────┼───┼──┼──────┼─────┼────┤
│台怡實業股份│86.10 │11  │KG00000000  │50000     │        │
│有限公司    │86.12 │    │LC00000000  │50000     │        │
│            │86.12 │    │LC00000000  │55000     │        │
│            │87.2  │    │MB00000000  │65000     │        │
│            │87.4  │    │ND00000000  │65000     │        │
│            │87.9  │    │RK00000000  │50000     │        │
│            │87.12 │    │SM00000000  │50008     │        │
│            │88.1  │    │TM00000000  │50000     │        │
│            │88.2  │    │TM00000000  │50000     │        │
│            │88.3  │    │UK00000000  │50000     │        │
│            │88.3  │    │UK00000000  │30000     │        │
│            ├───┼──┼──────┼─────┼────┤
│            │85年  │3   │DW00000000  │230000    │        │
│            │      │    │ES00000000  │          │        │
│            │      │    │FC00000000  │          │        │
│            ├───┼──┼──────┼─────┼────┤
│            │86年  │3   │KG00000000  │165000    │        │
│            │      │    │LC00000000  │          │        │
│            │      │    │LC00000000  │          │        │
│            ├───┼──┼──────┼─────┼────┤
│            │87年  │1   │SM00000000  │40000     │        │
│            ├───┼──┼──────┼─────┼────┤
│            │88年  │3   │UK00000000  │130000    │        │
│            │      │    │UK00000000  │          │        │
│            │      │    │TM00000000  │          │        │
├──────┼───┼──┼──────┼─────┼────┤
│谷峰化學工業│88.2  │1   │TM00000000  │120000    │        │
│股份有限公司│      │    │            │          │        │
├──────┼───┼──┼──────┼─────┼────┤
│魯山實業股份│86.10 │11  │KG00000000  │60000     │        │
│有限公司    │86.10 │    │KG00000000  │50000     │        │
│            │86.12 │    │LC00000000  │30000     │        │
│            │86.12 │    │LC00000000  │40000     │        │
│            │87.2  │    │MB00000000  │60000     │        │
│            │87.4  │    │ND00000000  │45000     │        │
│            │87.9  │    │RK00000000  │30000     │        │
│            │88.1  │    │TM00000000  │50000     │        │
│            │88.2  │    │TM00000000  │40000     │        │
│            │88.3  │    │UK00000000  │40000     │        │
│            │88.3  │    │UK00000000  │40000     │        │
├──────┼───┼──┼──────┼─────┼────┤
│中鼎工程股份│88.3  │1   │UK00000000  │40000     │        │
│有限公司    │      │    │            │          │        │
├──────┼───┼──┼──────┼─────┼────┤
│旺龍營造廠股│87.3  │1   │ND00000000  │547200    │        │
│份有限公司  │      │    │            │          │        │
├──────┼───┼──┼──────┼─────┼────┤
│建泰營造有限│87.3  │1   │ND00000000  │0000000   │        │
│公司        │      │    │            │          │        │
├──────┼───┼──┼──────┼─────┼────┤
│德營造有限│87.1  │1   │MB00000000  │0000000   │        │
│公司        │      │    │            │          │        │
├──────┼───┼──┼──────┼─────┼────┤
│浚輝機械有限│86.11 │2   │LC00000000  │450000    │        │
│公司        │86.11 │    │LC00000000  │460000    │        │
├──────┼───┼──┼──────┼─────┼────┤
│台統液化石油│86.10 │4   │KG00000000  │105000    │        │
│氣分裝廠    │86.10 │    │KG00000000  │105000    │        │
│            │86.12 │    │LC00000000  │105000    │        │
│            │86.12 │    │LC00000000  │115000    │        │
├──────┼───┼──┼──────┼─────┼────┤
│森榮營造有限│87.12 │1   │SM00000000  │450000    │        │
│公司        │      │    │            │          │        │
├──────┼───┼──┼──────┼─────┼────┤
│協盛營造有限│86.10 │1   │KG00000000  │234000    │        │
│公司        │      │    │            │          │        │
├──────┼───┼──┼──────┼─────┼────┤
│奕銓工程有限│86.11 │2   │LC00000000  │210000    │        │
│公司        │86.11 │    │LC00000000  │340000    │        │
├──────┼───┼──┼──────┼─────┼────┤
│京傳營造有限│87.4  │7   │ND00000000  │462000    │        │
│公司        │87.4  │    │ND00000000  │235750    │        │
│            │87.4  │    │ND00000000  │437000    │        │
│            │87.4  │    │ND00000000  │616000    │        │
│            │87.4  │    │ND00000000  │475200    │        │
│            │87.7  │    │ND00000000  │532000    │        │
│            │87.4  │    │ND00000000  │442400    │        │
├──────┼───┼──┼──────┼─────┼────┤
│明發煤氣分裝│86.10 │6   │KG00000000  │25000     │        │
│股份有限公司│86.10 │    │KG00000000  │25000     │        │
│            │86.12 │    │LC00000000  │20000     │        │
│            │86.12 │    │LC00000000  │20000     │        │
│            │87.2  │    │MB00000000  │20000     │        │
│            │87.4  │    │ND00000000  │20000     │        │
├──────┼───┼──┼──────┼─────┼────┤
│萬有營造有限│87.1  │2   │MB00000000  │420750    │        │
│公司        │87.3  │    │ND00000000  │28571     │        │
├──────┼───┼──┼──────┼─────┼────┤
│紀森實業股份│87.12 │1   │SM00000000  │0000000   │        │
│有限公司    │      │    │            │          │        │
├──────┼───┼──┼──────┼─────┼────┤
│保固營造有限│87.1  │ 2  │MB00000000  │90000     │        │
│公司        │87.3  │    │ND00000000  │500000    │        │
├──────┼───┼──┼──────┼─────┼────┤
│英銓實業有限│87.9  │1   │RK00000000  │298000    │        │
│公司        │      │    │            │          │        │
├──────┼───┼──┼──────┼─────┼────┤
│峰億營造有限│86.10 │5   │KG00000000  │474585    │        │
│公司        │86.10 │    │KG00000000  │474585    │        │
│            │86.10 │    │KG00000000  │474585    │        │
│            │86.10 │    │KG00000000  │490950    │        │
│            │86.10 │    │KG00000000  │474585    │        │
├──────┼───┼──┼──────┼─────┼────┤
│大盈營造股份│87.3  │6   │ND00000000  │285714    │        │
│有限公司    │87.3  │    │ND00000000  │266667    │        │
│            │87.6  │    │PF00000000  │300000    │        │
│            │87.6  │    │PF00000000  │350000    │        │
│            │87.6  │    │PF00000000  │350000    │        │
│            │87.6  │    │PF00000000  │300000    │        │
├──────┼───┼──┼──────┼─────┼────┤
│慶益營造有限│87.6  │16  │PF00000000  │379200    │        │
│公司        │87.6  │    │PF00000000  │223800    │        │
│            │87.6  │    │PF00000000  │223600    │        │
│            │87.6  │    │PF00000000  │398100    │        │
│            │87.6  │    │PF00000000  │413800    │        │
│            │87.6  │    │PF00000000  │409100    │        │
│            │87.6  │    │PF00000000  │282200    │        │
│            │87.6  │    │PF00000000  │473800    │        │
│            │87.6  │    │PF00000000  │221500    │        │
│            │87.6  │    │PF00000000  │318600    │        │
│            │87.6  │    │PF00000000  │731000    │        │
│            │87.7  │    │QH00000000  │305800    │        │
│            │87.7  │    │QH00000000  │323000    │        │
│            │87.8  │    │QH00000000  │422000    │        │
│            │87.9  │    │RK00000000  │486000    │        │
│            │87.10 │    │RK00000000  │684000    │        │
├──────┼───┼──┼──────┼─────┼────┤
│偉正交通股份│86.11 │2   │LC00000000  │260000    │        │
│有限公司    │86.11 │    │LC00000000  │290000    │        │
├──────┼───┼──┼──────┼─────┼────┤
│吉祥木箱行  │86.10 │2   │KG00000000  │47500     │        │
│            │86.12 │    │LC00000000  │31000     │        │
├──────┼───┼──┼──────┼─────┼────┤
│金福鼎開發事│86.11 │6   │LC00000000  │463000    │        │
│業有限公司  │86.11 │    │LC00000000  │457000    │        │
│            │86.12 │    │LC00000000  │449400    │        │
│            │86.12 │    │LC00000000  │450600    │        │
│            │86.12 │    │LC00000000  │680000    │        │
│            │86.12 │    │LC00000000  │501000    │        │
├──────┼───┼──┼──────┼─────┼────┤
│長虹工程股份│88.1  │1   │TM00000000  │234057    │        │
│有限公司高雄│      │    │            │          │        │
│辦事處      │      │    │            │          │        │
├──────┼───┼──┼──────┼─────┼────┤
│廣祥營造有限│87.2  │1   │MB00000000  │639000    │        │
│公司        │      │    │            │          │        │
├──────┼───┼──┼──────┼─────┼────┤
│福良砂石場股│87.9  │2   │RK00000000  │200000    │        │
│份有限公司  │87.9  │    │RK00000000  │184800    │        │
└──────┴───┴──┴──────┴─────┴────┘
附表一之二：豫德企業行開立不實發票沖帳部分
┌──────┬───┬──┬──────┬─────┐
│開立發票對象│日期  │張數│發票字軌號碼│發票金額  │
│            │      │    │            │（元）    │
├──────┼───┼──┼──────┼─────┤
│大禹砂石行  │88.3  │5   │UK00000000  │369900    │
│            │87.9  │    │RK00000000  │462000    │
│            │87.10 │    │RK00000000  │375100    │
│            │88.2  │    │TM00000000  │742500    │
│            │88.2  │    │TM00000000  │511500    │
├──────┼───┼──┼──────┼─────┤
│豫誠建材企業│87.9  │7   │RK00000000  │539500    │
│行          │87.12 │    │SM00000000  │147920    │
│            │88.2  │    │TM00000000  │314400    │
│            │88.3  │    │UK00000000  │628000    │
│            │88.3  │    │UK00000000  │698900    │
│            │88.4  │    │UK00000000  │728200    │
│            │88.4  │    │UK00000000  │352000    │
├──────┼───┼──┼──────┼─────┤
│鼎裕企業行  │87.7  │20  │QH00000000  │340000    │
│            │87.8  │    │QH00000000  │361800    │
│            │87.8  │    │QH00000000  │385000    │
│            │87.8  │    │QH00000000  │436800    │
│            │87.8  │    │QH00000000  │600600    │
│            │87.8  │    │QH00000000  │672000    │
│            │87.10 │    │RK00000000  │403000    │
│            │87.10 │    │RK00000000  │437100    │
│            │87.12 │    │SM00000000  │638600    │
│            │87.12 │    │SM00000000  │421600    │
│            │87.12 │    │SM00000000  │81920     │
│            │87.12 │    │SM00000000  │553250    │
│            │88.3  │    │UK00000000  │676200    │
│            │88.4  │    │UK00000000  │669900    │
│            │88.4  │    │UK00000000  │747600    │
│            │88.4  │    │UK00000000  │298700    │
│            │88.4  │    │UK00000000  │420000    │
│            │88.4  │    │UK00000000  │308000    │
│            │88.4  │    │UK00000000  │552200    │
│            │88.4  │    │UK00000000  │462000    │
├──────┼───┼──┼──────┼─────┤
│全營國際有限│87.6  │17  │PF00000000  │540000    │
│公司        │87.6  │    │PF00000000  │783000    │
│            │87.6  │    │PF00000000  │404250    │
│            │87.7  │    │QH00000000  │256000    │
│            │87.7  │    │QH00000000  │475000    │
│            │87.8  │    │QH00000000  │823000    │
│            │87.8  │    │QH00000000  │441600    │
│            │87.8  │    │QH00000000  │432000    │
│            │87.8  │    │QH00000000  │460000    │
│            │87.10 │    │RK00000000  │486300    │
│            │87.10 │    │RK00000000  │576000    │
│            │87.10 │    │RK00000000  │386300    │
│            │88.2  │    │TM00000000  │378000    │
│            │88.2  │    │TM00000000  │296000    │
│            │88.2  │    │TM00000000  │712000    │
│            │88.4  │    │UK00000000  │646700    │
│            │88.4  │    │UK00000000  │545200    │
├──────┼───┼──┼──────┼─────┤
│高亞力實業有│87.6  │9   │PF00000000  │746500    │
│限公司      │87.6  │    │PF00000000  │756000    │
│            │87.8  │    │QH00000000  │620000    │
│            │87.8  │    │QH00000000  │714000    │
│            │87.9  │    │RK00000000  │651000    │
│            │87.10 │    │RK00000000  │684100    │
│            │87.12 │    │SM00000000  │437900    │
│            │87.12 │    │SM00000000  │560000    │
│            │88.2  │    │TM00000000  │603000    │
└──────┴───┴──┴──────┴─────┘
附表二之一：鼎裕企業社開立不實發票幫助逃漏營利事業所得稅部分
┌──────┬───┬──┬──────┬─────┬────┐
│開立發票對象│日期  │張數│發票字軌號碼│發票金額  │        │
│            │      │    │            │（元）    │        │
├──────┼───┼──┼──────┼─────┼────┤
│進利營造有限│88.2  │3   │TM00000000  │242857    │        │
│公司        │88.2  │    │TM00000000  │300000    │        │
│            │88.2  │    │TM00000000  │271429    │        │
├──────┼───┼──┼──────┼─────┼────┤
│長虹工程股份│88.4  │1   │UK00000000  │95238     │        │
│有限公司高雄│      │    │            │          │        │
│辦事處      │      │    │            │          │        │
├──────┼───┼──┼──────┼─────┼────┤
│江南營造有限│87.12 │3   │SM00000000  │286000    │        │
│公司        │87.12 │    │SM00000000  │418000    │        │
│            │87.12 │    │SM00000000  │338857    │        │
├──────┼───┼──┼──────┼─────┼────┤
│慶益營造有限│87.10 │1   │RK00000000  │0000000   │        │
│公司        │      │    │            │          │        │
└──────┴───┴──┴──────┴─────┴────┘
附表二之二：鼎裕企業社開立不實發票沖帳部分
┌──────┬───┬──┬──────┬─────┐
│開立發票對象│日期  │張數│發票字軌號碼│發票金額  │
│            │      │    │            │（元）    │
├──────┼───┼──┼──────┼─────┤
│大禹砂石行  │87.10 │8   │RK00000000  │517500    │
│            │87.10 │    │RK00000000  │626200    │
│            │87.10 │    │RK00000000  │532000    │
│            │88.4  │    │UK00000000  │499200    │
│            │88.4  │    │UK00000000  │516000    │
│            │88.4  │    │UK00000000  │484800    │
│            │88.4  │    │UK00000000  │500400    │
│            │88.4  │    │UK00000000  │489600    │
├──────┼───┼──┼──────┼─────┤
│豫德企業行  │87.8  │12  │QH00000000  │286000    │
│            │87.8  │    │QH00000000  │782000    │
│            │87.8  │    │QH00000000  │779000    │
│            │87.8  │    │QH00000000  │0000000   │
│            │87.8  │    │QH00000000  │402600    │
│            │87.10 │    │RK00000000  │510800    │
│            │87.10 │    │RK00000000  │793600    │
│            │87.10 │    │RK00000000  │638600    │
│            │87.12 │    │SM00000000  │508400    │
│            │87.12 │    │SM00000000  │535925    │
│            │88.2  │    │TM00000000  │355300    │
│            │88.2  │    │TM00000000  │321300    │
├──────┼───┼──┼──────┼─────┤
│豫誠建材企業│87.10 │12  │RK00000000  │422500    │
│行          │87.10 │    │RK00000000  │343800    │
│            │87.10 │    │RK00000000  │623500    │
│            │87.12 │    │SM00000000  │677100    │
│            │87.12 │    │SM00000000  │797500    │
│            │88.2  │    │TM00000000  │195700    │
│            │88.4  │    │UK00000000  │598500    │
│            │88.4  │    │UK00000000  │682000    │
│            │88.4  │    │UK00000000  │667000    │
│            │88.4  │    │UK00000000  │695200    │
│            │88.4  │    │UK00000000  │695200    │
│            │88.4  │    │UK00000000  │706200    │
├──────┼───┼──┼──────┼─────┤
│全營國際有限│87.8  │13  │QH00000000  │598000    │
│公司        │87.8  │    │QH00000000  │672000    │
│            │87.9  │    │RK00000000  │623500    │
│            │87.10 │    │RK00000000  │422500    │
│            │87.12 │    │SM00000000  │400000    │
│            │87.12 │    │SM00000000  │495950    │
│            │87.12 │    │SM00000000  │704000    │
│            │88.2  │    │TM00000000  │189100    │
│            │88.2  │    │TM00000000  │201500    │
│            │88.2  │    │TM00000000  │334800    │
│            │88.2  │    │TM00000000  │618000    │
│            │88.4  │    │UK00000000  │519200    │
│            │88.4  │    │UK00000000  │600300    │
├──────┼───┼──┼──────┼─────┤
│高亞力實業有│87.8  │17  │QH00000000  │663000    │
│限公司      │87.8  │    │QH00000000  │436800    │
│            │87.8  │    │QH00000000  │283650    │
│            │87.10 │    │RK00000000  │504000    │
│            │87.10 │    │RK00000000  │433600    │
│            │87.10 │    │RK00000000  │530850    │
│            │87.12 │    │SM00000000  │583000    │
│            │87.12 │    │SM00000000  │501000    │
│            │87.12 │    │SM00000000  │775100    │
│            │88.2  │    │TM00000000  │179800    │
│            │88.2  │    │TM00000000  │286750    │
│            │88.2  │    │TM00000000  │228000    │
│            │88.4  │    │UK00000000  │592950    │
│            │88.4  │    │UK00000000  │715000    │
│            │88.4  │    │UK00000000  │682000    │
│            │88.4  │    │UK00000000  │704000    │
│            │88.4  │    │UK00000000  │693000    │
└──────┴───┴──┴──────┴─────┘
附表三之一：豫誠企業行開立不實發票幫助逃漏營利事業所得稅部分
┌──────┬───┬──┬──────┬─────┬────┐
│開立發票對象│日期  │張數│發票字軌號碼│發票金額  │        │
│            │      │    │            │（元）    │        │
├──────┼───┼──┼──────┼─────┼────┤
│進利營造有限│88.1  │2   │TM00000000  │255238    │        │
│公司        │88.1  │    │TM00000000  │220952    │        │
├──────┼───┼──┼──────┼─────┼────┤
│長虹工程股份│88.1  │1   │TM00000000  │104164    │        │
│有限公司高雄│      │    │            │          │        │
│辦事處      │      │    │            │          │        │
├──────┼───┼──┼──────┼─────┼────┤
│大盈營造股份│87.11 │4   │SM00000000  │483000    │        │
│有限公司    │87.11 │    │SM00000000  │276000    │        │
│            │87.12 │    │SM00000000  │321000    │        │
│            │87.12 │    │SM00000000  │350000    │        │
├──────┼───┼──┼──────┼─────┼────┤
│慶益營造有限│87.9  │1   │RK00000000  │265000    │        │
│公司        │      │    │            │          │        │
└──────┴───┴──┴──────┴─────┴────┘
附表三之二：豫誠企業行開立不實發票沖帳部分
┌──────┬───┬──┬──────┬─────┐
│開立發票對象│日期  │張數│發票字軌號碼│發票金額  │
│            │      │    │            │（元）    │
├──────┼───┼──┼──────┼─────┤
│大禹砂石行  │87.9  │10  │RK00000000  │330600    │
│            │87.9  │    │RK00000000  │316200    │
│            │87.9  │    │RK00000000  │262200    │
│            │88.1  │    │TM00000000  │334500    │
│            │88.3  │    │UK00000000  │285650    │
│            │88.3  │    │UK00000000  │381300    │
│            │88.3  │    │UK00000000  │282750    │
│            │88.3  │    │UK00000000  │483000    │
│            │88.4  │    │UK00000000  │499200    │
│            │88.4  │    │UK00000000  │482400    │
├──────┼───┼──┼──────┼─────┤
│鼎裕企業行  │87.10 │8   │RK00000000  │728000    │
│            │87.12 │    │SM00000000  │570071    │
│            │87.12 │    │SM00000000  │334600    │
│            │88.1  │    │TM00000000  │688500    │
│            │88.2  │    │TM00000000  │243900    │
│            │88.3  │    │UK00000000  │494500    │
│            │88.4  │    │UK00000000  │603200    │
│            │88.4  │    │UK00000000  │539400    │
├──────┼───┼──┼──────┼─────┤
│豫德企業行  │88.1  │7   │TM00000000  │639000    │
│            │88.3  │    │UK00000000  │520800    │
│            │88.3  │    │UK00000000  │476100    │
│            │88.4  │    │UK00000000  │513300    │
│            │88.4  │    │UK00000000  │469200    │
│            │88.4  │    │UK00000000  │469200    │
│            │88.4  │    │UK00000000  │667000    │
├──────┼───┼──┼──────┼─────┤
│全營國際有限│87.10 │10  │RK00000000  │457300    │
│公司        │87.10 │    │RK00000000  │418000    │
│            │87.11 │    │SM00000000  │375550    │
│            │87.11 │    │SM00000000  │410200    │
│            │88.1  │    │TM00000000  │678000    │
│            │88.1  │    │TM00000000  │259700    │
│            │88.3  │    │UK00000000  │423800    │
│            │88.3  │    │UK00000000  │588700    │
│            │88.4  │    │UK00000000  │539400    │
│            │88.4  │    │UK00000000  │783000    │
├──────┼───┼──┼──────┼─────┤
│高亞力實業有│87.9  │18  │RK00000000  │578200    │
│限公司      │87.10 │    │RK00000000  │399300    │
│            │87.11 │    │SM00000000  │454600    │
│            │87.11 │    │SM00000000  │465000    │
│            │87.12 │    │SM00000000  │372000    │
│            │87.12 │    │SM00000000  │638600    │
│            │88.1  │    │TM00000000  │628250    │
│            │88.1  │    │TM00000000  │158100    │
│            │88.1  │    │TM00000000  │449500    │
│            │88.2  │    │TM00000000  │375100    │
│            │88.3  │    │UK00000000  │602000    │
│            │88.3  │    │UK00000000  │506000    │
│            │88.4  │    │UK00000000  │473800    │
│            │88.4  │    │UK00000000  │519800    │
│            │88.4  │    │UK00000000  │762700    │
│            │88.4  │    │UK00000000  │473800    │
│            │88.4  │    │UK00000000  │519200    │
│            │88.4  │    │UK00000000  │478400    │
└──────┴───┴──┴──────┴─────┘
附表四之一：全營公司開立不實發票幫助逃漏營利事業所得稅部分
┌──────┬───┬──┬──────┬─────┬────┐
│開立發票對象│日期  │張數│發票字軌號碼│發票金額  │        │
│            │      │    │            │（元）    │        │
├──────┼───┼──┼──────┼─────┼────┤
│高發灌股份有│87.12 │1   │SM00000000  │20000     │        │
│限公司      │      │    │            │          │        │
├──────┼───┼──┼──────┼─────┼────┤
│台宜實業股份│87.12 │1   │SM00000000  │60000     │        │
│有限公司    │      │    │            │          │        │
├──────┼───┼──┼──────┼─────┼────┤
│台怡實業有限│87.12 │1   │SM00000000  │40000     │        │
│公司        │      │    │            │          │        │
├──────┼───┼──┼──────┼─────┼────┤
│國鑌企業股份│88.3  │6   │UH00000000  │759000    │        │
│有限公司    │88.4  │    │UK00000000  │384000    │        │
│            │88.4  │    │UK00000000  │661500    │        │
│            │88.4  │    │UK00000000  │759000    │        │
│            │88.4  │    │UK00000000  │425600    │        │
│            │88.4  │    │UK00000000  │425600    │        │
├──────┼───┼──┼──────┼─────┼────┤
│魯山實業股份│87.12 │1   │SM00000000  │40000     │        │
│有限公司    │      │    │            │          │        │
├──────┼───┼──┼──────┼─────┼────┤
│國士砂石企業│87.4  │2   │ND00000000  │583000    │        │
│有限公司    │87.4  │    │ND00000000  │628050    │        │
├──────┼───┼──┼──────┼─────┼────┤
│元祖砂石有限│87.4  │4   │ND00000000  │784400    │        │
│公司        │87.4  │    │ND00000000  │826800    │        │
│            │87.4  │    │ND00000000  │816200    │        │
│            │87.4  │    │ND00000000  │823620    │        │
├──────┼───┼──┼──────┼─────┼────┤
│松川精密股份│83.10 │31  │WH00000000  │6393      │        │
│有限公司    │83.11 │    │WP00000000  │50000     │        │
│            │83.11 │    │WP00000000  │7500      │        │
│            │83.12 │    │WV00000000  │23188     │        │
│            │84.2  │    │XH00000000  │2890      │        │
│            │84.5  │    │YH00000000  │14025     │        │
│            │84.6  │    │YQ00000000  │4906      │        │
│            │84.7  │    │ZA00000000  │1485      │        │
│            │84.8  │    │ZH00000000  │2526      │        │
│            │84.9  │    │ZQ00000000  │3000      │        │
│            │84.10 │    │AA00000000  │14795     │        │
│            │84.11 │    │AH00000000  │18098     │        │
│            │84.12 │    │AQ00000000  │6169      │        │
│            │85.1  │    │AY00000000  │2985      │        │
│            │85.4  │    │CE00000000  │6375      │        │
│            │85.5  │    │CQ00000000  │13737     │        │
│            │85.7  │    │DL00000000  │4542      │        │
│            │85.8  │    │DW00000000  │12846     │        │
│            │85.9  │    │EG00000000  │8896      │        │
│            │85.10 │    │ES00000000  │19592     │        │
│            │86.1  │    │FY00000000  │12396     │        │
│            │86.2  │    │GJ00000000  │9098      │        │
│            │86.3  │    │GU00000000  │17955     │        │
│            │86.4  │    │HE00000000  │19008     │        │
│            │86.6  │    │JA00000000  │37534     │        │
│            │86.8  │    │JL00000000  │8751      │        │
│            │86.8  │    │JL00000000  │33027     │        │
│            │86.10 │    │KG00000000  │56980     │        │
│            │86.12 │    │LC00000000  │12730     │        │
│            │86.12 │    │LC00000000  │5350      │        │
│            │87.4  │    │ND00000000  │13932     │        │
├──────┼───┼──┼──────┼─────┼────┤
│大盈營造股份│87.12 │3   │SM00000000  │378000    │        │
│有限公司    │87.12 │    │SM00000000  │416000    │        │
│            │87.12 │    │SM00000000  │336000    │        │
├──────┼───┼──┼──────┼─────┼────┤
│慶益營造有限│87.8  │9   │QH00000000  │370800    │        │
│公司        │87.8  │    │QH00000000  │621300    │        │
│            │87.8  │    │QH00000000  │408420    │        │
│            │87.8  │    │QH00000000  │486100    │        │
│            │87.8  │    │QH00000000  │331600    │        │
│            │87.8  │    │QH00000000  │486000    │        │
│            │87.8  │    │QH00000000  │460500    │        │
│            │87.10 │    │RK00000000  │638400    │        │
│            │87.10 │    │RK00000000  │635500    │        │
├──────┼───┼──┼──────┼─────┼────┤
│歐特汽車企業│88.4  │1   │UK00000000  │578600    │        │
│行          │      │    │            │          │        │
├──────┼───┼──┼──────┼─────┼────┤
│元大實業有限│87.4  │3   │ND00000000  │863200    │        │
│公司        │87.4  │    │ND00000000  │826800    │        │
│            │87.4  │    │ND00000000  │631800    │        │
├──────┼───┼──┼──────┼─────┼────┤
│啟用企業股份│88.3  │6   │UK00000000  │346000    │        │
│有限公司    │88.3  │    │UK00000000  │434000    │        │
│            │88.3  │    │UK00000000  │458400    │        │
│            │88.3  │    │UK00000000  │484000    │        │
│            │88.4  │    │UK00000000  │277600    │        │
│            │88.4  │    │UK00000000  │346000    │        │
├──────┼───┼──┼──────┼─────┼────┤
│福良砂石場股│87.12 │1   │SM00000000  │300000    │        │
│份有限公司  │      │    │            │          │        │
├──────┼───┼──┼──────┼─────┼────┤
│昆泰康鐵有限│87.12 │4   │SM00000000  │518040    │        │
│公司        │87.12 │    │SM00000000  │481950    │        │
│            │87.12 │    │SM00000000  │250200    │        │
│            │87.12 │    │SM00000000  │300150    │        │
└──────┴───┴──┴──────┴─────┴────┘
附表四之二：全營公司開立不實發票沖帳部分
┌──────┬───┬──┬──────┬─────┐
│開立發票對象│日期  │張數│發票字軌號碼│發票金額  │
│            │      │    │            │（元）    │
├──────┼───┼──┼──────┼─────┤
│大禹砂石行  │87.10 │4   │RK00000000  │523000    │
│            │87.10 │    │RK00000000  │417000    │
│            │88.2  │    │TM00000000  │570400    │
│            │88.2  │    │TM00000000  │511500    │
├──────┼───┼──┼──────┼─────┤
│豫德企業行  │87.4  │15  │ND00000000  │283600    │
│            │87.4  │    │ND00000000  │158600    │
│            │87.4  │    │ND00000000  │251625    │
│            │87.4  │    │ND00000000  │210000    │
│            │87.6  │    │PF00000000  │361200    │
│            │87.6  │    │PF00000000  │588700    │
│            │87.6  │    │PF00000000  │612000    │
│            │87.6  │    │PF00000000  │638000    │
│            │87.10 │    │RK00000000  │686000    │
│            │87.10 │    │RK00000000  │326800    │
│            │87.10 │    │RK00000000  │672000    │
│            │87.10 │    │RK00000000  │450000    │
│            │87.10 │    │RK00000000  │615000    │
│            │88.2  │    │TM00000000  │369000    │
│            │88.4  │    │UK00000000  │682000    │
├──────┼───┼──┼──────┼─────┤
│豫誠建材企業│87.10 │15  │RF00000000  │364500    │
│行          │87.10 │    │RK00000000  │336550    │
│            │87.10 │    │RK00000000  │364500    │
│            │87.10 │    │RK00000000  │402200    │
│            │87.12 │    │SM00000000  │263500    │
│            │87.12 │    │SM00000000  │272800    │
│            │88.2  │    │TM00000000  │323450    │
│            │88.2  │    │TM00000000  │341400    │
│            │88.2  │    │TM00000000  │448700    │
│            │88.2  │    │TM00000000  │473500    │
│            │88.2  │    │TM00000000  │496000    │
│            │88.4  │    │UK00000000  │629200    │
│            │88.4  │    │UK00000000  │752100    │
│            │88.4  │    │UK00000000  │906400    │
│            │88.4  │    │UK00000000  │312400    │
├──────┼───┼──┼──────┼─────┤
│鼎裕企業行  │87.8  │7   │QＺ000000000 │704000    │
│            │87.8  │    │QH00000000  │558000    │
│            │87.10 │    │RK00000000  │475000    │
│            │88.1  │    │TM00000000  │341400    │
│            │88.2  │    │TM00000000  │558000    │
│            │88.4  │    │UK00000000  │597400    │
│            │88.4  │    │UK00000000  │880000    │
├──────┼───┼──┼──────┼─────┤
│高亞力實業有│87.4  │14  │ND00000000  │586400    │
│限公司      │87.4  │    │ND00000000  │420000    │
│            │87.4  │    │ND00000000  │432000    │
│            │87.4  │    │ND00000000  │471600    │
│            │87.4  │    │ND00000000  │641200    │
│            │87.6  │    │PF00000000  │540000    │
│            │87.6  │    │PF00000000  │529000    │
│            │87.6  │    │PF00000000  │638550    │
│            │87.6  │    │PF00000000  │628000    │
│            │87.6  │    │PF00000000  │588600    │
│            │87.6  │    │PF00000000  │544000    │
│            │88.4  │    │UK00000000  │605000    │
│            │88.4  │    │UK00000000  │741000    │
│            │88.4  │    │UK00000000  │629200    │
└──────┴───┴──┴──────┴─────┘
附表五：聚賢企業社開立不實發票幫助逃漏營利事業所得稅部分
┌──────┬───┬──┬──────┬─────┬────┐
│開立發票對象│日期  │張數│發票字軌號碼│發票金額  │        │
│            │      │    │            │（元）    │        │
├──────┼───┼──┼──────┼─────┼────┤
│啟用企業股份│88.7  │6   │WF00000000  │454860    │        │
│有限公司    │88.7  │    │WF00000000  │406980    │        │
│            │88.8  │    │WF00000000  │472214    │        │
│            │88.6  │    │（不詳）    │510720    │        │
│            │88.8  │    │WF00000000  │498750    │        │
│            │88.7  │    │WF00000000  │464835    │        │
├──────┼───┼──┼──────┼─────┼────┤
│詠勝工業股份│88.7. │1   │WF00000000  │60000     │        │
│有限公司    │      │    │            │          │        │
└──────┴───┴──┴──────┴─────┴────┘
附表六之一：書禮企業社開立不實發票幫助逃漏營利事業所得稅部分
┌──────┬───┬──┬──────┬─────┬────┐
│開立發票對象│日期  │張數│發票字軌號碼│發票金額  │        │
│            │      │    │            │（元）    │        │
├──────┼───┼──┼──────┼─────┼────┤
│啟用企業股份│88.7  │5   │WF00000000  │502740    │        │
│有限公司    │88.7  │    │WF00000000  │512715    │        │
│            │88.7  │    │WF00000000  │502740    │        │
│            │88.7  │    │WF00000000  │512715    │        │
│            │88.8  │    │WF00000000  │782838    │        │
└──────┴───┴──┴──────┴─────┴────┘
附表六之二：書禮企業社開立不實發票沖帳部分
┌──────┬───┬──┬──────┬─────┐
│開立發票對象│日期  │張數│發票字軌號碼│發票金額  │
│            │      │    │            │（元）    │
├──────┼───┼──┼──────┼─────┤
│高亞力實業有│88.6.7│1   │VH00000000  │470925    │
│限公司      │      │    │            │          │
├──────┼───┼──┼──────┼─────┤
│聚賢企業行  │88.5  │6   │VH00000000  │71600     │
│            │88.5  │    │VH00000000  │591675    │
│            │88.6  │    │VH00000000  │485100    │
│            │88.6  │    │VH00000000  │663125    │
│            │88.6  │    │VH00000000  │924945    │
│            │88.6  │    │VH00000000  │781200    │
└──────┴───┴──┴──────┴─────┘
【附錄本判決論罪科刑法條】
中華民國刑法第二百十條：
  偽造、變造私文書，足以生損害於公眾或他人者，處五年以下有期徒刑。
稅捐稽徵法第四十三條第一項：
  教唆或幫助犯第四十一條或第四十二條之罪者，處三年以下有期徒刑、拘役或科新
  台幣六萬元以下罰金。
稅捐稽徵法第四十一條：
  納稅義務人以詐術或其他不正當方法逃漏稅捐者，處五年以下有期徒刑、拘役或科
  或併科新台幣六萬元以下罰金。
稅捐稽徵法第四十七條：
  本法關於納稅義務人、扣繳義務人及代徵人應處徒刑之規定，於左列之人適用之：
  一、公司法規定之公司負責人。
  二、民法或其他法律規定對外代表法人之董事或理事。
  三、商業登記法規定之商業負責人。
  四、其他非法人團體之代表人或管理人。
商業會計法第七十一條第一款：
  商業負責人、主辦及經辦會計人員或依法受託代他人處理會計事務之人員有左列情
  事之一者，處五年以下有期徒刑、拘役或科或併科新臺幣十五萬元以下罰金：
  一、以明知為不實之事項，而填製會計憑證或記入帳冊者。
